【裁判字號】    94,上訴,761
【裁判日期】    950209
【裁判案由】    違反毒品危害防制條例
【裁判全文】
臺灣高等法院臺南分院刑事判決
上  訴  人  台灣雲林地方法院檢察署檢察官
被      告  甲○○
上列上訴人因被告違反毒品危害防制條例案件，不服臺灣雲林地
方法院94年度訴字第322號中華民國94年6月20日第一審判決（起
訴案號：臺灣雲林地方法院檢察署94年度毒偵字第337號；移送
併辦94年度毒偵字第1213、1564、2049、2254號），提起上訴，
本院判決如下：
    主  文
原判決關於施用第壹級毒品暨定執行刑部分撤銷。
甲○○連續施用第壹級毒品，處有期徒刑拾月，扣案之海洛因二
包（驗後淨重０．０２公克）及（驗後淨重０．０２公克）均沒
收銷燬，毒品海洛因外包裝一包（重０．一七公克），一包（重
０．二五公克）；注射針筒八支、塑膠軟管一條、塑膠鏟子一支
、內裝有白糖之夾鏈袋一只，均沒收。
    事  實
一、甲○○前於民國91年間因違反毒品危害防制條例案件，經觀
    察、勒戒後，認無繼續施用毒品之傾向，由國防部中部地方
    軍事法院檢察署軍事檢察官於91年12月2日，以91年中偵字
    第494號不起訴處分確定。詎其仍不知悔改，復基於施用第
    一級毒品海洛因之概括犯意，自94年1月7日某時許起至94年
    10月28日19時許止，在雲林縣虎尾鎮○○里○鄰○○○路6號
    住處，以將毒品海洛因摻水置於針筒內注射血管之方式，連
    續施用第一級毒品海洛因多次。嗣分別於（一）94年2月8日
    1時許，在雲林縣虎尾鎮○○里○○路圓環旁為警查獲，扣
    得毒品海洛因一小包（驗後淨重0.02公克，外包裝重０．一
    七公克），及其所有供施用第一級毒品之注射針筒二支及塑
    膠軟管一條，經警採尿送驗後呈嗎啡陽性反應。（二）於94
    年6月20日晚間11時40分許，在雲林縣虎尾鎮○○里○○○
    路與民主路口，為警查獲，扣得供施用第一級毒品之注射針
    筒一支、塑膠鏟子一支、內裝有白糖之夾鏈袋一只，警採尿
    送驗後呈嗎啡陽性反應。（三）於94年8月11日上午10時30
    分許，在雲林縣虎尾鎮○○里○○路與中山路口，因甲○○
    騎機車未戴安全帽，為警盤查，當場查獲海洛因一小包（驗
    後淨重0.02公克，外包裝重０．二五公克）），及供施用第
    一級毒品之注射針筒二支，警採尿送驗後呈嗎啡陽性反應。
    （四）於94年10月28日20時30分許，在其住處，為警查獲，
    當場查獲供施用第一級毒品之注射針筒三支，警採尿送驗後
    呈嗎啡陽性反應。（五）於94年10月29日因另案罪嫌解送台
    灣雲林看所守羈押，為該所採尿送驗，檢出有嗎啡性反應，
    而查獲上情。
二、案經雲林縣警察局虎尾分局移送報告臺灣雲林地方法院檢察
    署檢察官偵查起訴暨移送併辦。
    理  由
甲、證據能力部分：
一、按被告以外之人於審判外之陳述，雖不符前四條之規定，而
    經當事人於審判程序同意作為證據，法院審酌該言詞陳述或
    書面陳述作成時之情況，認為適當者，亦得為證據。當事人
    、代理人或辯護人於法院調查證據時，知有第一百五十九條
    第一項不得為證據之情形，而未於言詞辯論終結前聲明異議
    ，視為有前項之同意，刑事訴訟法第一百五十九條之五定有
    明文。
二、本件被告犯罪事實之證據方法，詳如起訴書及原審判決書所
    引之證據，詳如：１、雲林縣警察局虎尾分局查獲毒品嫌犯
    尿液送驗真實姓名對照表。２、雲林縣衛生局煙毒尿液檢驗
    成績書、雲林縣衛生局函、濫用藥物尿液檢驗報告。３、台
    灣檢驗科技股份有限公司濫用藥物尿液檢驗報告。４、扣案
    之白粉一小包。５、法務部調查局調科壹字第160002586號
    、0 00000000號鑑定通知書。６、扣案之注射針筒二支及塑
    膠軟管一條。７、扣案之注射針筒一支、塑膠鏟子一支、內
    裝白糖之夾鏈袋一只、照片四幀。８、扣案之海洛因一小包
    、注射針筒二支、三支。９、國防部中部地方軍事法院檢察
    署91年度中偵字第494號不起訴處分書等，被告同意列入證
    據方法（見本院卷第三六、一二九至一三二頁），是本院審
    酌該言詞陳述或書面陳述作成時之情況，認為適當，自得採
    為證據，先行明。
乙、實體部分：
一、上揭事實，業據被告於原審、本院中坦承不諱（見原審卷第
    十五頁反面、本院卷第一三四至一三五頁），並有毒品二小
    包、注射針筒八支、塑膠軟管一條、塑膠鏟子一支、內裝有
    白糖之夾鏈袋一只扣案可證；又上開二包粉末經原審送驗結
    果，確為毒品海洛因成份，其中一包，驗後淨重０．０二公
    克，海洛因外包裝重０．一七公克，有法務部調查局９４年
    ４月１５日調科壹字第１６０００２５８６號鑑定通知書一
    紙可按（見偵一卷第三五頁）；其中一包，驗後淨重０．０
    二公克，海洛因外包裝重０．二五公克，另有法務部調查局
    ９４年４月１５日調科壹字第１６０００２５８６號鑑定通
    知書一紙可按（見本院第七六頁）。被告上開施用第一級毒
    品海洛因之行為，為警所採集之尿液經送驗結果，海洛因人
    體代謝物嗎啡陽性反應，亦有送驗尿液年籍對照表四紙、檢
    體採收紀錄表一份、雲林縣衛生局煙毒尿液檢驗成績書三份
    及台灣檢驗科技股份有限公司濫用藥物尿液檢驗報告一份、
    雲林縣衛生局函一份、濫用藥物尿液檢驗報告一份（見警卷
    一第六頁、偵一卷第二三、三四頁、警卷二第四頁、偵二卷
    第二一、二二頁、警卷三第十四頁、警卷四第十一頁、偵四
    卷第十七、二七、二八、二九頁、偵五卷第四、五頁、本院
    卷第五二頁）。事證已甚明確，犯行堪以認定。
二、又被告甲○○前於九十一年間因違反毒品危害防制條例案件
    ，經觀察、勒戒後，認無繼續施用毒品之傾向，由國防部中
    部地方軍事法院檢察署軍事檢察官於91年12月2日，以91年
    中偵字第494號不起訴處分確定，有被告刑案資料查註紀錄
    表、台灣高等法院被告前案紀錄表、國防部中部地方軍事法
    檢察署軍事檢察官91年中偵字第494號不起訴處分書附卷可
    稽。則其五年之內再本件之罪，依毒品危害防治條例第二三
    條第二項之規定，公訴人自得予以追訴，尚無不合。
三、按海洛因係毒品危害防治條例第二條第二項第一款所列之第
    一級毒品。被告施用前開毒品，核其所為，係犯毒品危害防
    制條例第十條第一項之施用第一級毒品罪。其因施用毒品而
    持有海洛因之低度行為，為其施用之高度行為所吸收，不另
    論罪。被告先後多次施用海洛因犯行，時間緊接、方法相同
    ，觸犯構成要件相同之罪名，均顯係基於概括犯意為之，應
    依連續犯規定論以一罪，並均依法加重其刑。公訴意旨雖僅
    就被告於九十四年一月七日某時至九十四年二月七日二十一
    時許之犯行提起公訴，然檢察官就犯罪事實一部起訴者，效
    力及於全部，本件未經起訴部分，即九十四年二月八日至九
    十四年十月二十八日十九時許止有關被告之犯行，與起訴部
    分有連續犯關係，本院自應就屬裁判上一罪之併辦部分加以
    審判。
四、原審予以分別論罪科刑，固非無見，惟查被告尚自九十四年
    二月八日起，至九十四年十月二十八日十九時許止，亦有施
    用第一級毒品之事實，已如前述，惟原審對於上開起訴效力
    所及之部分，未及一併審酌，自有未洽，檢察官上訴意旨，
    執此指摘原判決不當，非無理由，是原判決既有上開可議之
    處，自屬無可維持，應由本院將有關被告施用第一級毒品及
    定執行刑部分撤銷改判。爰審酌被告經觀察勒戒後仍再度施
    用第一級毒品，顯見被告自制力薄弱，惟念及被告施用毒品
    屬自戕性犯罪，犯後坦認犯行，態度良好等一切情狀，量處
    如主文所示之刑。扣案之第一級毒品海洛因二包，其中一包
    ，驗後淨重０．０二公克、其中一包，驗後淨重０．０二公
    克，係查獲之毒品，不問屬犯人與否，應依毒品危害防制條
    例第十八條第一項前段規定沒收銷燬之，毒品海洛因外包裝
    二包，其中一包（重０．一七公克），一包（重０．二五公
    克），扣案注射針筒八支、塑膠軟管一條、塑膠鏟子一支、
    內裝有白糖之夾鏈袋一只，為被告所有供其施用海洛因之用
    ，業據被告供明在卷，依刑法第三十八條第一項第二款，宣
    告沒收。
五、又查本件公訴人上訴意旨，僅就被告施用第一級毒品上訴，
    有該上訴理由書附本院卷可按（見本院卷第五頁），且為蒞
    庭公訴人於本院當庭表示：本件上訴意旨，是針對第一級毒
    品有連續犯的關係而上訴，有關第二級毒品部分不在上訴範
    圍內，第二級毒品併辦部分請求退回原檢察署處理等語（見
    本院卷第三五頁）；是本件有關被告施用第二級毒品安非他
    命部分，經原審判決後，業已確定，公訴人就有關被告施用
    第二級毒品併辦部分，本院無從審究，應退由原移送機關另
    為適當之處理，併此明。
六、再被告所犯上開犯行，尚有原審未及論前開併辦部分，其犯
    罪情節自既較原審論斷為重，且檢察官為被告之不利益而上
    訴，是本院量處被告較重於原審之刑度，並無違刑事訴訟法
    第370條所規定禁止不利益變更原則，亦併此明。
據上論斷，應依刑事訴訟法第三百六十九條第一項前段、第三百
七十條但書、第三百六十四條，第二百九十九條第一項前段，毒
品危害防制條例第十條第一項，第十八條第一項，刑法第十一條
前段，第五十六條，第三十八條第一項第二款，判決如主文。
本案經檢察官劉欽銘到庭執行職務。
中    華    民    國    95    年    2     月    9     日
                  刑事第一庭    審判長法  官  黃崑宗
                                      法  官  蔡長林
                                      法  官  田平安
以上正本證明與原本無異。
如不服本判決，應於收受本判決後十日內向本院提出上訴書狀。
其未敘述上訴理由者並得於提起上訴後十日內向本院補提理由書
狀（均須按他造當事人之人數附繕本）「切勿逕送上級法院」。
                                      書記官  劉岳文
中    華    民    國    95    年    2     月    9     日
附錄本案論罪科刑條文
毒品危害防制條例第10條：
施用第一級毒品者，處 6 月以上 5 年以下有期徒刑。
施用第二級毒品者，處 3 年以下有期徒刑。


司法院資訊處製作；財團法人民間司法改革基金會備份。
